臺灣嘉義地方法院刑事裁定
111年度聲字第660號
聲  請  人  臺灣嘉義地方檢察署檢察官
受  刑  人  朱良偉



上列聲請人因受刑人數罪併罰有二裁判以上，聲請定其應執行之
刑（111年度執字第2017號），本院裁定如下：
    主  文
甲○○因犯如附表所示各罪所處之刑，應執行有期徒刑肆年壹月。
    理  由
一、聲請意旨略以：受刑人甲○○因犯如附表所示之罪，先後經判
    決確定如附表所示之刑，應依刑法第53條及第51條第5款定
    其應執行之刑，爰依刑事訴訟法第477條第1項之規定聲請裁
    定等語。
二、裁判確定前犯數罪者，併合處罰之，但有下列情形之一者，
    不在此限：一、得易科罰金之罪與不得易科罰金之罪；二、
    得易科罰金之罪與不得易服社會勞動之罪；三、得易服社會
    勞動之罪與不得易科罰金之罪；四、得易服社會勞動之罪與
    不得易服社會勞動之罪；前項但書情形，受刑人請求檢察官
    聲請定應執行刑者，依刑法第51條規定定之；又數罪併罰有
    二裁判以上者，依刑法第51條之規定，定其應執行之刑；而
    數罪併罰，分別宣告其罪之刑，宣告多數有期徒刑者，於各
    刑中之最長期以上，各刑合併之刑期以下，定其刑期，但不
    得逾30年，刑法第50條、第53條、第51條第5 款分別定有明
    文。再民國103年6月4日修正刑事訴訟法第370條第2項、第3
    項，已針對第二審上訴案件之定應執行刑，明定有不利益變
    更禁止原則之適用。而分屬不同案件之數罪併罰有應更定執
    行刑之情形，在法理上亦應同受此原則之拘束。亦即基於有
    利被告之不利益變更禁止原則，分屬不同案件之數罪併罰定
    執行刑，上開更定之應執行刑，不應比前定之應執行刑加計
    其他裁判所處刑期後為重，否則即與法律秩序理念及法律目
    的之內部界限有違，難認適法。
三、查受刑人犯如附表所示各罪，經附表所示之法院先後判處如
    附表所示之刑，均經確定在案，有各該判決書及臺灣高等法
    院被告前案紀錄表在卷可稽。其中受刑人所犯如附表編號1
    至7、10至11、13至14所示各罪係得易科罰金之刑，如附表
    編號9所示之罪係得易服社會勞動之刑，而如附表編號8、12
    所示各罪係不得易科罰金之刑，屬刑法第50條第1項但書第1
    、3款所示不得併合處罰之情形。本件檢察官依受刑人之請
    求向本院聲請定其應執行之刑，有臺灣嘉義地方檢察署定刑
    聲請書1份附卷足憑（聲字卷第79頁），經本院審核結果，
    認檢察官之聲請為正當，應予准許。
四、爰審酌受刑人對本件檢察官聲請定應執行刑表示沒有意見（
    見卷附聲字卷第63頁詢問單）、受刑人所犯如附表所示各罪
    之犯罪態樣分別為詐欺罪及洗錢罪、整體行為責任與刑罰目
    的、犯罪之時間間隔、侵犯法益之綜合效果、各罪依其犯罪
    情節所量定之刑，並考量定應執行刑時，所生刑罰邊際效應
    遞減及合併刑罰痛苦程度遞增等情狀，復審酌如附表編號1
    至13所示各罪曾經本院以110年度聲字第930號定應執行有期
    徒刑4年確定。是以，本院定應執行刑，除不得逾越前述法
    律之外部性界限，即不得重於附表所示各罪之總和；亦應受
    內部性界限之拘束，即不重於上開所定之執行刑加計附表編
    號14所處刑期之總和，爰定其應執行之刑如主文所示。
五、依刑事訴訟法第477條第1項，刑法第50條第2項、第53條、
    第51條第5款，裁定如主文。
據上論斷，應依刑事訴訟法裁定如主文。
中　　華　　民　　國　　111 　年　　8 　　月　  23　　日
                  刑事第四庭    法　官　沈芳伃
以上正本證明與原本無異。
如不服本裁定，應於送達後5日內，向本院提出抗告狀。（應附
繕本）
中　　華　　民　　國　　111 　年　　8 　　月　　23　　日
                                書記官　張簡純靜
【附表】
編　　　　　號  1 2 3 罪　　　　　名  詐欺 詐欺 詐欺 宣　　告　　刑  有期徒刑3月，如易科罰金，以新臺幣1,000元折算一日。 有期徒刑3月，如易科罰金，以新臺幣1,000元折算一日。 有期徒刑3月，如易科罰金，以新臺幣1,000元折算一日。 犯　罪　日　期  107年04月19日 107年08月19日至同年20日 107年08月20日（聲請書漏載，應予補充） 偵查(自訴)機關 年　度　案　號  嘉義地檢108年度偵字第7558號等 嘉義地檢108年度偵字第7558號等 嘉義地檢108年度偵字第7558號等 最　後 事實審 法　　院 嘉義地院 嘉義地院 嘉義地院  案　　號 108年度訴字第518、585號、109年度易字第326號 108年度訴字第518、585號、109年度易字第326號 108年度訴字第518、585號、109年度易字第326號  判決日期 109年09月22日 109年09月22日 109年09月22日 確　定 判　決 法　　院 嘉義地院 嘉義地院 嘉義地院  案　　號 108年度訴字第518、585號、109年度易字第326號 108年度訴字第518、585號、109年度易字第326號 108年度訴字第518、585號、109年度易字第326號  判決確定日期 109年10月27日 109年10月27日 109年10月27日  備註   1.嘉義地檢109年度執字第3793號。 2.編號1至7經同案定應執行有期徒刑1年2月確定。 3.編號1至13經本院110年度聲字第930號定應執行有期徒刑4年確定。   

編　　　　　號  4 5 6 罪　　　　　名  詐欺 詐欺 詐欺 宣　　告　　刑  有期徒刑5月，如易科罰金，以新臺幣1,000元折算一日。 有期徒刑5月，如易科罰金，以新臺幣1,000元折算一日。 有期徒刑4月，如易科罰金，以新臺幣1,000元折算一日。 犯　罪　日　期  108年5月24日（聲請書誤載為「108/05/02」） 108年7月18日至同年月19日 108年7月7日 偵查(自訴)機關 年　度　案　號  嘉義地檢108年度偵字第7558號等 嘉義地檢108年度偵字第7558號等 嘉義地檢108年度偵字第7558號等 最　後 事實審 法　　院 嘉義地院 嘉義地院 嘉義地院  案　　號 108年度訴字第518、585號、109年度易字第326號 108年度訴字第518、585號、109年度易字第326號 108年度訴字第518、585號、109年度易字第326號  判決日期 109年09月22日 109年09月22日 109年09月22日 確　定 判　決 法　　院 嘉義地院 嘉義地院 嘉義地院  案　　號 108年度訴字第518、585號、109年度易字第326號 108年度訴字第518、585號、109年度易字第326號 108年度訴字第518、585號、109年度易字第326號  判決確定日期 109年10月27日 109年10月27日 109年10月27日  備註   1.嘉義地檢109年度執字第3793號。 2.編號1至7經同案定應執行有期徒刑1年2月確定。 3.編號1至13經本院110年度聲字第930號定應執行有期徒刑4年確定。   

編　　　　　號  7 8 9 罪　　　　　名  詐欺 加重詐欺 洗錢防制法 宣　　告　　刑  有期徒刑4月，如易科罰金，以新臺幣1,000元折算一日。 有期徒刑1年。 有期徒刑6月。 犯　罪　日　期  108年7月12日 108年8月間某時至同年月16日 109年05月23日 偵查(自訴)機關 年　度　案　號  嘉義地檢108年度偵字第7558號等 嘉義地檢109年度少連偵字第13號 嘉義地檢109年度偵字第9752號等 最　後 事實審 法　　院 嘉義地院 嘉義地院 嘉義地院  案　　號 108年度訴字第518、585號、109年度易字第326號 110年度易字第88號 110年度易字第186號  判決日期 109年09月22日 110年04月30日 110年05月24日 確　定 判　決 法　　院 嘉義地院 嘉義地院 嘉義地院  案　　號 108年度訴字第518、585號、109年度易字第326號 110年度易字第88號 110年度易字第186號  判決確定日期 109年10月27日 110年06月07日 110年06月29日  備註   1.嘉義地檢109年度執字第3793號。 2.編號1至7經同案定應執行有期徒刑1年2月確定。 3.編號1至13經本院110年度聲字第930號定應執行有期徒刑4年確定。 1.嘉義地檢110年度執字第2030號。 2.編號1至13經本院110年度聲字第930號定應執行有期徒刑4年確定。 1.嘉義地檢110年度執字第2315號。 2.編號1至13經本院110年度聲字第930號定應執行有期徒刑4年確定。 3.得易服社會勞動。 

編　　　　　號  10 11 12 罪　　　　　名  詐欺 詐欺 加重詐欺 宣　　告　　刑  有期徒刑6月，如易科罰金，以新臺幣1,000元折算一日。 有期徒刑4月，如易科罰金，以新臺幣1,000元折算一日。 有期徒刑1年2月。 犯　罪　日　期  109年04月04日 109年4月30日至同年5月3日 109年4月中旬至同年4月底 偵查(自訴)機關 年　度　案　號  嘉義地檢109年度偵字第9752號等 嘉義地檢109年度偵字第9752號等 嘉義地檢110年度偵字第4756號 最　後 事實審 法　　院 嘉義地院 嘉義地院 嘉義地院  案　　號 110年度易字第186號 110年度易字第186號 110年度訴字第289號  判決日期 110年05月24日 110年05月24日 110年08月31日 確　定 判　決 法　　院 嘉義地院 嘉義地院 嘉義地院  案　　號 110年度易字第186號 110年度易字第186號 110年度訴字第289號  判決確定日期 110年06月29日 110年06月29日 110年10月04日  備註   1.嘉義地檢110年度執字第2316號。 2.編號10、11經同案定應執行有期徒刑8月確定。 3.編號1至13經本院110年度聲字第930號定應執行有期徒刑4年確定。 1.嘉義地檢110年度執字第2316號。 2.編號10、11經同案定應執行有期徒刑8月確定。 3.編號1至13經本院110年度聲字第930號定應執行有期徒刑4年確定。 1.嘉義地檢110年度執字第3065號。 2.編號1至13經本院110年度聲字第930號定應執行有期徒刑4年確定。 

編　　　　　號  13 14  罪　　　　　名  詐欺 詐欺  宣　　告　　刑  有期徒刑3月，如易科罰金，以新臺幣1,000元折算一日。 有期徒刑2月，如易科罰金，以新臺幣1,000元折算一日。  犯　罪　日　期  109年5月7日至同年月10日 109年06月21日  偵查(自訴)機關 年　度　案　號  嘉義地檢110年度偵字第4756號 嘉義地檢111年度偵字第543號  最　後 事實審 法　　院 嘉義地院 嘉義地院   案　　號 110年度訴字第289號 111年度嘉簡字第91號   判決日期 110年8月31日 111年04月06日  確　定 判　決 法　　院 嘉義地院 嘉義地院   案　　號 110年度訴字第289號 111年度嘉簡字第91號   判決確定日期 110年10月4日 111年05月10日   備註   1.嘉義地檢110年度執字第3066號。 2.編號1至13經本院110年度聲字第930號定應執行有期徒刑4年確定。 嘉義地檢111年度執字第2017號。